臺灣新竹地方法院刑事判決
111年度訴字第255號
公  訴  人  臺灣新竹地方檢察署檢察官
被      告  陳威鈞




            王修賢




            徐鈺權


上列被告等因妨害秩序案件，經檢察官提起公訴（110年度偵字
第5519號），本院依簡式審判程序判決如下：
    主  文
陳威鈞犯在公共場所聚集三人以上下手實施強暴罪，處有期徒刑
參月，如易科罰金，以新臺幣壹仟元折算壹日。
王修賢犯在公共場所聚集三人以上下手實施強暴罪，處有期徒刑
參月，如易科罰金，以新臺幣壹仟元折算壹日。　
徐鈺權犯在公共場所聚集三人以上下手實施強暴罪，處有期徒刑
參月，如易科罰金，以新臺幣壹仟元折算壹日。　
    事  實
一、本件犯罪事實：
　　陳威鈞於民國110年4月3日5時9分許，在新竹市○○區○○○路00
    0巷00號之蝦暢複合式餐廳櫃台前，與謝仕群發生口角衝突
    ，遂心生不滿，與同行之王修賢及徐鈺權共同基於在公共場
    所聚集三人以上下手實施強暴之犯意聯絡，在上開餐廳外徒
    手毆打謝仕群，致謝仕群受有傷害（未驗傷，亦未據謝仕群
    提出告訴）。
二、案經新竹市警察局第三分局報告臺灣新竹地方檢察署檢察官
    偵查起訴。
    理  由
一、本件被告陳威鈞、王修賢、徐鈺權所犯之罪，非死刑、無期
    徒刑、最輕本刑為3 年以上有期徒刑之罪，或高等法院管轄
    第一審之案件，被告於本院準備程序進行中，就被訴事實為
    有罪之陳述，經本院認合於刑事訴訟法第273 條之1 第1 項
    之規定，裁定進行簡式審判程序，合先敘明。又按簡式審判
    程序之證據調查，不受第159 條第1 項之限制，刑事訴訟法
    第273 條之2 定有明文，是於行簡式審判程序之案件，被告
    以外之人於審判外之陳述，除有其他不得作為證據之法定事
    由外，應認具有證據能力。
二、認定犯罪事實所憑之證據及理由：　　
　　前揭犯罪事實，業據被告3人於警詢、偵查、本院準備程序
    及簡式審判程序時均坦承不諱（5519號偵卷第5頁至第7頁、
    第9頁至第11頁、第12頁至第14頁、第58頁至第59頁、第63
    頁至第64頁、第79頁、第82頁至第83頁、第88頁；本院卷第
    46頁至第47頁、第55頁、第60頁、第66頁），核與證人即被
    害人謝仕群於警詢、證人即目擊者彭建銘、曾子恩於警詢之
    證述（5519號偵卷第15頁、第16頁至第17頁、第17-1頁至第
    18頁、第19頁至第20頁）情節大致相符，並有監視錄影畫面
    截圖數張、監視器光碟1片（5519號偵卷第33頁至第35頁、
    卷附光碟片存放袋內）在卷可參，足認被告3人上開任意性
    之自白與事實相符，堪以採信。綜上，本案事證明確，被告
    3人犯行洵堪認定，應依法論科。
三、論罪科刑：　　
　㈠刑法妨害秩序罪章之第149條 、第150 條於109 年1 月15日
    修正公布，於109 年1 月17日施行，本次修法理由略謂：「
    不論其在何處、以何種聯絡方式聚集，其係在遠端或當場為
    之，均為本條之聚集行為，且包括自動與被動聚集之情形，
    亦不論是否係事前約定或臨時起意者均屬之。因上開行為對
    於社會治安與秩序，均易造成危害，爰修正其構成要件，以
    符實需。倘三人以上，在公共場所或公眾得出入之場所聚集
    ，進而實行強暴脅迫（例如：鬥毆、毀損或恐嚇等行為）者
    ，不論是對於特定人或不特定人為之，已造成公眾或他人之
    危害、恐懼不安，應即該當犯罪成立之構成要件，以符保護
    社會治安之刑法功能」，可知修法後之刑法第150條，係不
    論被告以何種方式聚集，倘3人以上在公共場所或公眾得出
    入之場所聚集，進而實行鬥毆、毀損或恐嚇等行為，均應依
    法論處，合先敘明。　　　　
　㈡核被告陳威鈞、王修賢、徐鈺權所為，均係犯刑法第150條第
    1項後段之在公共場所聚集三人以上下手實施強暴罪。
　㈢被告3人，就上開在公共場所聚集三人以上施強暴罪，有犯意
    聯絡及行為分擔，應論以共同正犯。然刑法條文有「結夥三
    人以上」者，其主文之記載並無加列「共同」之必要，最高
    法院79年度台上第4231號判決意旨足資參照。是本條文以「
    聚集三人以上」為構成要件，應為相同解釋，爰不在主文加
    列「共同」之文字。　
　㈣按犯罪之情狀顯可憫恕，認科以最低刑度仍嫌過重者，得酌
    量減輕其刑，刑法第59條定有明文，所謂顯可憫恕，係指被
    告之犯行有情輕法重之情，客觀上足以引起一般人同情，處
    以法定最低刑度仍失之過苛，尚堪憫恕之情形而言；倘依其
    情狀處以有期徒刑，即足以懲儆，並可達防衛社會之目的者
    ，自非不可依客觀之犯行與主觀之惡性二者加以考量其情狀
    ，是否有可資憫恕之處，適用刑法第59條之規定酌量減輕其
    刑，期使個案裁判之量刑，能斟酌至當，符合比例原則。查
    被告3人為上開犯行之際，正值青年，因一時血氣方剛、輕
    估後果以致觸蹈法網，然於本院準備程序及簡式審判程序始
    終坦承犯行，犯後態度尚可，被害人謝仕群亦於警詢時表示
    ：因當時大家都喝很多酒，因此產生誤會，本案已私下和解
    ，故不提出告訴等語（5519號偵卷第17頁），本院衡酌本案
    案發時間為清晨時間，尚非人車往來頻繁之時段，且糾紛並
    非預先謀劃策動，衝突時間短暫，被告3人造成危害程度並
    非重大，參以刑法第150條第1項後段之罪其最輕法定本刑為
    有期徒刑6月，就本案犯罪情節衡之，有情輕法重之情，爰
    均依刑法第59條規定減輕其刑。
　㈤爰審酌被告陳威鈞僅因口角糾紛，不思以理性方法解決，竟
    與被告王修賢、徐鈺權共同在公共場所為上開強暴犯行，其
    等欲以非法之手段達到解決前開糾紛之目的，犯罪動機並非
    良善、犯罪手段亦非平和，嚴重影響社會治安，增長社會暴
    戾氣氛，殊值譴責，惟念其等犯後坦承犯行，態度尚可，參
    以被害人前開量刑意見，考量被告陳威鈞高中肄業之智識程
    度，目前無業，家中經濟狀況勉持，未婚無子女，入所前與
    母親同住；被告王修賢高中肄業之智識程度，入監前在飲料
    店工作家中經濟狀況勉持，未婚無子女，入間前與父親同住
    ；被告徐鈺權國中畢業之智識程度，現在家中經營之火鍋店
    上班，月薪約新臺幣2萬多元，未婚無子女，現與家人同住
    等一切情形（本院卷第57頁；本院卷第67頁），分別量處如
    主文所示之刑，並均諭知易科罰金之折算標準。
據上論斷，應依刑事訴訟法第273條之1第1項、第299條第1項前
段，判決如主文。　　
本案經檢察官馮品捷提起公訴，檢察官劉正祥到庭執行職務。
中　　華　　民　　國　　111 　年　　5 　　月　　30　　日
                  刑事第二庭  法　官    崔恩寧　
以上正本證明與原本無異。
如不服本判決應於收受本判決後20日內向本院提出上訴書狀，上
訴書狀應敘述具體理由。上訴書狀未敘述上訴理由者，應於上訴
期間屆滿後20日內補提理由書狀於本院(均須按他造當事人之人
數附繕本 )「切勿逕送上級法院」。 
中　　華　　民　　國　　111 　年　　5 　　月　　30　　日
                              書記官    莊琬婷

附錄本案論罪科刑法條：
刑法第150條
在公共場所或公眾得出入之場所聚集三人以上，施強暴脅迫者，
在場助勢之人，處一年以下有期徒刑、拘役或十萬元以下罰金；
首謀及下手實施者，處六月以上五年以下有期徒刑。
犯前項之罪，而有下列情形之一者，得加重其刑至二分之一：
一、意圖供行使之用而攜帶兇器或其他危險物品犯之。
二、因而致生公眾或交通往來之危險。